最高法院民事裁定　　　　　　　　　 111年度台簡上字第12號
上　訴　人　廖盈嘉
訴訟代理人　朱應翔律師
被 上訴 人　和潤企業股份有限公司
 
法定代理人　劉源森
上列當事人間請求給付票款事件，上訴人對於中華民國110年8月
23日臺灣臺北地方法院第二審判決（108年度簡上字第145號），
提起上訴，本院裁定如下：
    主  文
上訴駁回。
第三審訴訟費用由上訴人負擔。
    理  由
    本件被上訴人之法定代理人變更為劉源森，有公司變更登記
表可稽，劉源森聲明承受訴訟，核無不合，應予准許，合先敘明
。
    次按對於簡易訴訟程序之第二審判決，其上訴利益逾民事訴
訟法第466 條所定之額數者，當事人僅得以其適用法規顯有錯誤
為理由，逕向最高法院提起上訴，並須經原裁判法院之許可，此
項許可，以訴訟事件所涉及之法律見解具有原則上之重要性者為
限，此觀同法第436條之2第1項、第436條之3第1項及第2 項之規
定自明。所謂適用法規顯有錯誤，係指原第二審判決就其取捨證
據所確定之事實適用法規顯有錯誤而言，不包括認定事實、取捨
證據不當之情形在內。又原裁判法院認上訴應行許可，並添具意
見書，將訴訟卷宗送交最高法院，最高法院審查後如認上訴不應
准許者，依同法第436條之5第1 項規定，仍應以裁定駁回之。本
件上訴人對於原第二審判決逕向本院提起上訴，係以：伊已提出
系爭支存帳戶係遭訴外人李建邦所盜設及伊之印鑑章為李建邦所
偽造等事實，以否認系爭支票上之印文為真正，乃原第二審未命
被上訴人證明該印文為真正，而認伊所為系爭支票係遭李建邦盜
開之抗辯為不可採，顯違背證據法則。又系爭支存帳戶之申請暨
約定書上「出生地」、「營業種類或職業」及印鑑卡上「通訊處
」欄，均非伊所填寫，顯見辦理該帳戶開戶業務之銀行行員未依
正常程序辦理，使李建邦得趁機於該開戶文件盜蓋其偽刻之印文
，乃原審遽以該開戶文件係由伊親自簽寫，而否採其所為系爭支
存帳戶係李建邦夥同銀行行員所盜開之抗辯，有未依證據調查結
果認定事實，且未闡明雙方充分辯論，而有違民事訴訟法第 222
條第1項、第199條之規定。另原審未斟酌李建邦出具之切結書、
自白書，係其依實際情形所為，原審徒以李建邦於另案之證詞，
認系爭切結書有瑕疵，而不予採信，亦有違民事訴訟法第222 條
第1 項規定。再依證人李宜烜、張文達之證詞，足證系爭支票係
李建邦所偽造，原審以其二人與李建邦間存有利害關係，而不予
採信，亦有錯誤適用民事訴訟法第222條第3項規定之違失云云，
為其論據。惟上訴人所陳，核屬原第二審取捨證據、認定事實當
否之問題，與適用法規是否顯有錯誤無涉，所涉及之法律見解亦
不具有原則上之重要性。上訴人逕向本院提起第三審上訴，不合
於民事訴訟法第436條之2第1項及第436條之3第2項之規定而不應
許可，其上訴難謂合法。末查被上訴人之法定代理人原為田天明
，其於原審言詞辯論終結後始變更為劉源森，是原第二審判決以
田天明為被上訴人之法定代理人，其訴訟程序並無瑕疵，附此敘
明。
    據上論結，本件上訴為不合法。依民事訴訟法第436條之5第
1項、第95條、第78條，裁定如主文。
中    華    民    國   111    年    3     月    24    日
                      最高法院民事第二庭
                          審判長法官  高  孟  焄  
                                法官  蘇  芹  英  
                                法官  徐  福  晋  
                                法官  鍾  任  賜  
                                法官  彭  昭  芬  
本件正本證明與原本無異
                                      書  記  官
中    華    民    國   111    年    3     月    28    日